【裁判字號】    92,簡上,22
【裁判日期】    920522
【裁判案由】    傷害
【裁判全文】
臺灣雲林地方法院刑事判決                          九十二年度簡上字第二二號
    上  訴  人
    即  被  告  丙○○
右上訴人因傷害案件，不服本院北港簡易庭九十一年度港簡字第一二八號中華民國九
十二年一月十五日第一審刑事簡易判決（聲請簡易判決處刑書：九十一年度偵字第二
七四０號），提起上訴，本院判決如左：
    主    文
上訴駁回。
丙○○緩刑貳年，緩刑期內付保護管束。
    事    實
一、丙○○與甲○○間原係夫妻，於民國九十二年二月間協議離婚，二人間具有家庭
    暴力防治法第三條第一款所稱之配偶之家庭成員關係。丙○○於九十一年五月三
    十一日下午七時許，在雲林縣麥寮鄉三盛村中山四一七之七號住處之房間內，因
    與甲○○發生口角，竟基於傷害人身體之犯意，持置於床頭之美工刀劃向甲○○
    ，並以手抓扯甲○○之手臂，導致甲○○受有右手掌背割裂傷約一公分、兩臂及
    前胸多處條狀擦傷等傷害。
二、案經甲○○訴由臺灣雲林地方法院檢察署檢察官偵查後聲請簡易判決處刑。
    理    由
一、上訴人即被告丙○○坦承於右開時間、地點與甲○○間發生口角爭執之事實，惟
    否犯有本件傷害犯行，辯稱：她沒有拿美工刀割傷甲○○，係甲○○為了誣陷她
    ，自己拿美工刀割傷自己。經查，右開犯罪事實，業據證人甲○○、林建宏、林
    建廷證述：係被告持美工刀割傷甲○○。證人甲○○更證稱：九十一年五月三十
    一日下午因為被告躺在床上不動，不煮飯給小孩吃，也不教小孩，他告訴被告起
    床帶小孩，被告不理，他要拉被告起床時，被告就拿放在床頭之美工刀割傷他（
    見偵卷第十頁反面、本院卷第三六頁）。證人即被告與甲○○所生之子林建宏、
    林建廷均證稱：有看到媽媽拿刀子割傷爸爸的手背（見偵卷第一七頁、本院卷第
    三九頁、第四０頁）。核證人林建宏、林建廷均係被告的小孩，當無設詞誣陷被
    告之理，苟非親眼看見被告持美工刀割傷甲○○，斷無此證述。是證人甲○○、
    林建宏、林建廷上開證詞，應屬可信。此外，驗傷診斷證明書上所載甲○○傷勢
    為：「右手掌背割裂傷約一公分、兩臂及前胸多處條狀擦傷」，有林明正診所之
    診斷證明書乙紙在卷可稽。由甲○○上開傷勢研判，亦與甲○○等人之證詞相符
    ，益徵前開證人證詞之可信性。是被告以前詞置辯，顯係卸責之詞，不足採信。
    本件事證明確，被告傷害犯行，堪以認定。
二、核被告所為，係犯刑法第二百七十七條第一項之傷害罪。原審以被告罪證明確，
    因而適用刑法第二百七十七條第一項、第四十一條第一項前段、罰金罰鍰提高標
    準條例第一條前段、第二條規定，審酌被告之素行尚佳，與甲○○原係夫妻關係
    ，因為夫妻間相處不睦與小孩管教問題，導致日積月累，心中怨氣難消，一時失
    慮犯下本件犯行及犯罪後態度不佳等一切情狀，量處被告拘役四十日，並諭知如
    易科罰金之折算標準，認事用法，並無不合，量刑亦稱妥適。被告上訴意旨，否
    認犯行，指摘原判決不當，為無理由，應予駁回。再者，被告前未曾受有期徒刑
    以上刑之宣告，有臺灣高等法院被告全國前案紀錄表一份附卷可稽，雖被告一再
    否認犯行，未見悔意，惟甲○○既表示願意原諒被告，而檢察官亦請求本院給予
    被告緩刑機會，為使被告化解心中怨氣、仇恨，以更寬容的心境去面對自己的未
    來，本院認其所受刑之宣告，以暫不執行為適當，併予宣告緩刑二年，以啟自新
    。又被告原係甲○○之配偶，二人間具有家庭暴力防治法第三條第一款之家庭成
    員關係。家庭成員間故意實施家庭暴力行為而成立其他法律所規定之犯罪，即為
    家庭暴力防治法所稱之家庭暴力罪；又犯家庭暴力罪或違反保護令罪而受緩刑之
    宣告者，在緩刑期內應付保護保束，家庭暴力防治法第二條第二項、第三十條第
    一項，分別定有明文。本件被告係因犯家庭暴力罪而受緩刑之宣告，自應依家庭
    暴力防治法第三十條第一項之規定，併予宣告於緩刑期內付保護管束。
據上論斷，應依刑事訴訟法第四百五十五條之一第三項、第三百六十八條，家庭暴力
防治法第三十條第一項，刑法第十一條前段、第七十四條第一款，判決如主文。
本案經檢察官乙○○到庭執行職務。
中      華      民      國      九十二    年    五      月    二十二    日
                                  臺灣雲林地方法院刑事第一庭
                                      審判長法  官  康樹正
                                            法  官  吳福森
                                            法  官  許佩如
右正本證明與原本無異。
不得上訴。
                                            書記官  賴成育
中      華      民      國      九十二    年    五      月    二十二    日
附錄本案論罪科刑法條：
刑法第二百七十七條第一項：
  傷害人之身體或健康者，處三年以下有期徒刑、拘役或一千元以下罰金。


司法院資訊處製作；財團法人民間司法改革基金會備份。
